# 技术服务与开发业务，收入确认时点问题

提问人：bearsissi 时间：2022-06-30 10:16:57
各位老师好，我司的技术服务与开发业务主要有两种：①某一时段内履行的履约义务，按照履约进度，并获取客户的确认时，确认收入，获取客户的确认方式包括但不限于获取客户签署的结算单、验收单等；②在某一时点履行的履约义务，则在获取客户的确认时一次确认收入，获取客户的确认方式包括但不限于终验报告等。
我司根据经过客户打分评级后的结算单、验收单等，确认收入（客户评级的结果可能会影响收入确认金额，可能会小于合同额）。
疑问：若在次年的年报出具前（比如 2022 年 4 月 30 日前），拿到经过客户打分评级后的结算单或者验收单，但结算周期是 2021 年 3 季度、 4 季度或者 12 月，我是应该：
①根据项目结算周期时间（ 2021 年 3 季度、 4 季度或者 12 月），计入 2021 年的收入？
②根据结算单或者验收单上的签章日期（比如 2022 年 2 月 10 日签字验收），计入 2022 年的收入？
求老师指点迷津！谢谢！

回答人：chenyiwei
客户打分评级可能影响本企业的收入金额，故存在可变对价安排。如果在资产负债表日，相关的不确定性尚未消除，则应依据资产负债表日已存在的信息对该可变对价作出合理估计（期望值法或最可能发生金额法），并注意确保遵循“极可能不会发生重大转回”的限制条件。
如果在次年的年报出具前（比如 2022 年 4 月 30 日前），拿到经过客户打分评级后的结算单或者验收单，最终确认金额与原估计数不一致的，则应分析差额产生原因，根据导致该变化的原因在资产负债表日是否已存在，确定是否将差异调整报告年度（ 2021 年度）的收入。

提问人：heywood 时间：2022-07-07 14:35:37
陈老师，你好，本问题下，是否存在这样一种情况，打分本身构成验收行为，当尚未获取打分表时，实际上表明客户尚未对项目验收，因此，在未获取打分表时，不应该确认收入。

回答人：chenyiwei
这种可能性是存在的，但要看具体的合同约定和操作情况。